【裁判字號】    97,易,3769
【裁判日期】    980121
【裁判案由】    毒品危害防制條例
【裁判全文】
臺灣板橋地方法院刑事判決              97年度易字第3769號
公  訴  人  臺灣板橋地方法院檢察署檢察官
被      告  甲○○
                    （另案於臺灣桃園女子監獄執行中）
上列被告因違反毒品危害防制條例案件，經檢察官提起公訴（97
年度毒偵字第8923號），本院以裁定進行簡式審判程序，判決如
下：
    主  文
甲○○施用第二級毒品，累犯，處有期徒刑柒月。扣案甲基安非
他命參包（驗餘淨重合計零點參肆陸捌公克）沒收銷燬之，吸食
器壹組、電子磅秤壹臺均沒收。
    事  實
一、甲○○前因施用毒品案件，經臺灣臺北地方法院以88年度毒
    聲字第3238號裁定將其送往勒戒處所觀察、勒戒後，認無繼
    續施用毒品之傾向，而於民國89年3 月6 日執行完畢釋放，
    由臺灣臺北地方法院檢察署檢察官以89年度毒偵緝字第81號
    為不起訴處分確定；復因施用毒品案件，經臺灣臺北地方法
    院以90年度毒聲字第952 號裁定將其送往勒戒處所觀察、勒
    戒後，亦認無繼續施用毒品之傾向，而於90年7 月11日執行
    完畢釋放，並由臺灣臺北地方法院檢察署檢察官以90年度毒
    偵字第1050號為不起訴處分確定；甲○○於上開觀察、勒戒
    執行完畢後5 年內，另有施用第二級毒品之行為，經臺灣臺
    北地方法院以92年度簡字第2058號判處有期徒刑6 月確定，
    甲○○再因施用第一級毒品、第二級毒品案件，經臺灣臺北
    地方法院以93年度訴字第820 號分別判處有期徒刑8 月、有
    期徒刑4 月，應執行有期徒刑9 月確定，上開有期徒刑經接
    續執行，而於94年5 月17日執行完畢釋放；甲○○另因施用
    第二級毒品案件，經臺灣臺北地方法院以96年度簡字第4053
    號判處有期徒刑6 月確定（現執行中）。詎甲○○仍不知悔
    改，明知甲基安非他命為毒品危害防制條例第2 條第2 項第
    2 款所規定之第二級毒品，竟基於施用第二級毒品甲基安非
    他命之犯意，於97年10月30日上午10時許，在其位於臺北縣
    中和市○○街143 巷106 弄22之1 號7 樓居處，以將甲基安
    非他命置於玻璃球吸食器內加熱燒烤吸食其煙霧之方式，施
    用第二級毒品甲基安非他命；嗣於同日下午6 時40分許，在
    其上址居處為警查獲，並扣得甲○○所有之甲基安非他命3
    包（驗餘淨重合計0.3468公克）及供其施用甲基安非他命所
    用之吸食器1 組、電子磅秤1 臺等物。
二、案經臺北縣政府警察局中和分局報請臺灣板橋地方法院檢察
    署檢察官偵查起訴。
    理  由
一、上揭事實，業據被告甲○○於偵查中及本院審理時均坦白承
    認；且被告於為警查獲後所採集之尿液，經送請臺灣檢驗科
    技股份有限公司以酵素免疫分析法初步檢驗、氣相層析質譜
    儀確認檢驗之檢驗結果，確呈甲基安非他命陽性反應，有該
    檢驗機構出具之濫用藥物檢驗報告1 紙附卷可稽；而被告為
    警查獲時所扣得之白色透明結晶3 包（驗餘淨重合計0.3468
    公克），經交通部民用航空局航空醫務中心以氣相層析質譜
    儀法鑑定之結果，確含第二級毒品甲基安非他命成分，亦有
    該中心97年11月12日航藥鑑字第0975745 號毒品鑑定書1 紙
    在卷可按；此外，復有吸食器1 組、電子磅秤1 臺等物扣案
    可資佐證，足認被告上開自白，核與事實相符。又被告前因
    施用毒品案件，經臺灣臺北地方法院以88年度毒聲字第3238
    號裁定將其送往勒戒處所觀察、勒戒後，認無繼續施用毒品
    之傾向，而於89年3 月6 日執行完畢釋放，由臺灣臺北地方
    法院檢察署檢察官以89年度毒偵緝字第81號為不起訴處分確
    定，復因施用毒品案件，經臺灣臺北地方法院以90年度毒聲
    字第952 號裁定將其送往勒戒處所觀察、勒戒後，亦認無繼
    續施用毒品之傾向，而於90年7 月11日執行完畢釋放，並由
    臺灣臺北地方法院檢察署檢察官以90年度毒偵字第1050號為
    不起訴處分確定，又因施用第二級毒品案件，經臺灣臺北地
    方法院以92年度簡字第2058號判處有期徒刑6 月確定，再因
    施用第一級毒品、第二級毒品案件，經臺灣臺北地方法院以
    93年度訴字第820 號分別判處有期徒刑8 月、有期徒刑4 月
    ，應執行有期徒刑9 月確定（上開有期徒刑均已執行完畢）
    ，被告另因施用第二級毒品案件，經臺灣臺北地方法院以96
    年度簡字第4053號判處有期徒刑6 月確定（現執行中），此
    亦有臺灣高等法院被告前案紀錄表1 份在卷可憑；本件事證
    明確，被告施用毒品犯行，堪以認定。
二、按甲基安非他命為毒品危害防制條例第2 條第2 項第2 款所
    規定之第二級毒品。核被告所為，係犯毒品危害防制條例第
    10條第2 項之施用第二級毒品罪；其施用前後持有第二級毒
    品甲基安非他命之低度行為，應為其施用之高度行為所吸收
    ，不另論罪。又被告有如事實欄第1 項所載之犯罪科刑及執
    行紀錄，有臺灣高等法院被告前案紀錄表在卷可參，其於受
    有期徒刑之執行完畢後，5 年內故意再犯本件有期徒刑以上
    之罪，為累犯，應依刑法第47條第1 項規定加重其刑。爰審
    酌被告前已因施用毒品案件而受不起訴處分之寬典，並多次
    經法院論罪科行執行完畢，猶不知警惕而再犯本件之罪，顯
    見其自制力薄弱，惟其施用毒品僅屬自殘行為，對於他人之
    法益尚無直接之侵害，及其犯後坦承犯行，態度尚稱良好等
    一切情狀，量處如主文所示之刑，以資懲儆。扣案甲基安非
    他命3 包（驗餘淨重合計0.3468公克），係被告本件施用毒
    品犯行所查獲之第二級毒品，應依毒品危害防制條例第18條
    第1 項前段規定沒收銷燬之；扣案吸食器1 組、電子磅秤1
    臺等物，均係被告所有供其本件施用甲基安非他命犯行所用
    之物，此據被告供承明確，爰併依刑法第38條第1 項第2 款
    規定宣告沒收。
據上論斷，應依刑事訴訟法第284 條之1 、第273 條之1 第1 項
、第299 條第1 項前段，毒品危害防制條例第10條第2 項、第18
條第1 項前段，刑法第11條前段、第47條第1 項、第38條第1 項
第2 款，判決如主文。
本案經檢察官連思藩到庭執行職務
中    華    民    國    98    年     1    月    21    日
                刑事第十五庭  法  官  劉景宜
上列正本證明與原本無異。
如不服本判決，應於判決送達後10日內敘明上訴理由，向本院提
出上訴狀 (應附繕本) ，上訴於臺灣高等法院。其未敘述上訴理
由者，應於上訴期間屆滿後20日內向本院補提理由書「切勿逕送
上級法院」。
                              書記官  謝秀青
中    華    民    國    98    年    1     月    23    日
附錄本案論罪科刑法條全文：
毒品危害防制條例第10條第2 項
毒品危害防制條例第10條
施用第一級毒品者，處 6 月以上 5 年以下有期徒刑。
施用第二級毒品者，處 3 年以下有期徒刑。


司法院資訊處製作；財團法人民間司法改革基金會備份。
